臺灣士林地方法院刑事判決　　　　　　　100年度訴緝字第2號
公　訴　人　臺灣士林地方法院檢察署
被　　　告　林怡雯
上列被告因偽造文書等案件，經檢察官提起公訴（96年度偵字第
8367號），及移送併辦( 臺灣士林地方法院檢察署96年度偵字第
9203號) ，被告於本院準備程序中就被訴之事實為有罪之陳述，
經本院當庭裁定改依簡式審判程序，並判決如下：
    主  文
林怡雯犯竊盜罪，處有期徒刑伍月，如易科罰金，以新臺幣壹仟
元折算壹日；又犯行使偽造私文書罪，處有期徒刑伍月，如易科
罰金，以新臺幣壹仟元折算壹日，信用卡簽帳單上偽造之「葉皓
茹」署押壹枚沒收；又犯行使偽造私文書罪，處有期徒刑月，
如易科罰金，以新臺幣壹仟元折算壹日，信用卡簽帳單上偽造之
「葉皓茹」署押壹枚沒收；又犯行使偽造私文書罪，處有期徒刑
肆月，如易科罰金，以新臺幣壹仟元折算壹日，信用卡簽帳單上
偽造之「葉皓茹」署押壹枚沒收。應執行有期徒刑壹年月，如
易科罰金，以新臺幣壹仟元折算壹日，信用卡簽帳單上偽造之「
葉皓茹」署押共枚均沒收。
    事  實
一、林怡雯前因竊盜案件，經臺灣士林地方法院95年度士簡字第
    1484號判決處拘役20日確定，於民國96年5 月23日入監執行
    ，96年6 月11日縮刑期滿，翌日執行完畢出監；復因竊盜案
    件，經臺灣臺中地方法院96年度中簡字第2854號判決處有期
    徒刑4 月，並適用中華民國九十六年罪犯減刑條例，減為有
    期徒刑2 月確定，於100 年1 月14日入監執行，現於法務部
    矯正署臺中女子監獄執行中( 均不構成累犯）。仍不知悔改
    ，因缺錢花用，竟意圖為自己不法所有，於96年7 月3 日晚
    間8 時47分許，在臺北市○○區○○街11號服飾店內，見蔡
    皓茹所有包包放在椅子上，趁蔡皓茹購物疏於注意之際，徒
    手竊取蔡皓茹包包內之Bally 皮夾1 只，內有國泰世華商業
    銀行卡號0000000000000000號信用卡1 張、遠東國際商業銀
    行卡號0000000000000000號信用卡1 張、現金新臺幣（下同
    ）6,800 元、身分證1 張，得手後離去。嗣另意圖為自己不
    法之所有，並基於行使偽造私文書之犯意：
  (一)於96年7 月3 日晚間8 時55分許，在臺北市○○區○○路16
    1 號小熊的木屋精品店，先持上開竊得之蔡皓茹國泰世華商
    業銀行信用卡，盜刷購買2 萬元之皮包及皮夾，復另持上開
    竊得之蔡皓茹遠東國際商業銀行信用卡，盜刷購買3,750 元
    之衣服，並均在信用卡簽帳單上偽造「蔡皓茹」名義之署押
     (即簽名) 各1 枚，先後持之交付該商家店員羅莉姿而行使
    之，致羅莉姿陷於錯誤，誤認林怡雯係蔡皓茹本人而讓其刷
    卡消費，並交付所購物品，足以生損害於蔡皓茹本人、小熊
    的木屋精品店、國泰世華商業銀行、遠東國際商業銀行對信
    用卡管理、使用之正確性。
  (二)於96年7 月3 日晚間9 時5 分許，在臺北市○○區○○路17
    2 號宏源通訊行，持上開竊得之蔡皓茹國泰世華商業銀行信
    用卡，盜刷購買1 萬7,500 元之手機1 支，並在信用卡簽帳
    單上偽造「蔡皓茹」名義之署押( 即簽名) 1 枚，持之交付
    該商家店員劉宗傑而行使之，致劉宗傑陷於錯誤，誤認林怡
    雯係蔡皓茹本人而讓其刷卡消費，並交付所購物品，足以生
    損害於蔡皓茹本人、宏源通訊行、國泰世華商業銀行對信用
    卡管理、使用之正確性。
    嗣經蔡皓茹發覺皮夾遭竊，報警處理，經警調閱監視錄影帶
    ，於同日晚間10時許，在臺北市○○區○○路、大東路口，
    為警查獲，當場扣得上開竊得之皮夾1 只、信用卡2 張、現
    金6,800 元及盜刷信用卡購得之衣服、皮包、皮夾各1 件、
    手機1 隻。
二、案經蔡皓茹、遠東國際商業銀行股份有限公司、國泰世華商
    業銀行股份有限公司訴由臺北市政府警察局士林分局報告臺
    灣士林地方法院檢察署檢察官偵查起訴。
    理  由
一、本件被告林怡雯所犯非死刑、無期徒刑、最輕本刑為3 年以
    上有期徒刑之罪，或高等法院管轄第一審之案件，且於準備
    程序進行中，被告就被訴事實為有罪之陳述，經告知簡式審
    判程序之旨，並聽取檢察官、被告之意見後，本院裁定進行
    簡式審判程序，是本件之證據調查，依刑事訴訟法第273 條
    之2 規定，不受同法第159 條第1 項、第161 條之2 、第16
    1 條之3 、第163 條之1 及第164 條至第170 條規定之限制
    ，合先敘明。
二、前揭犯罪事實業據被告林怡雯於警詢、偵訊及本院準備程序
    及審理時自白在卷，復經證人蔡皓茹、羅莉姿、劉宗傑、林
    昱德、吳文雄於警詢證述明確，並有收單銀行為台新銀行之
    小熊的木屋精品店簽帳單影本2 張、發票影本2 張、收單銀
    行為中國信託商業銀行之正語企業有限公司(即宏源通訊行)
    簽帳單影本1 張、贓物認領保管單3 紙、查獲照片12張、國
    泰世華商業銀行信用卡交易明細表1 張、遠東國際商業銀行
    信用卡偽冒案件冒刷紀錄報案聯1 張附卷可稽，本件事證明
    確，被告犯行堪以認定，均應依法論科。
三、按信用卡簽帳單係以文字為一定之意思表示，持信用卡刷卡
    消費時，在信用卡簽帳單上之顧客簽名欄內偽造持卡人名義
    之簽名，除表示持卡人與特約商店完成交易之意，及持卡人
    已收受特約商店所提供之財物或服務外，並為確認該筆消費
    金額之憑證，供為特約商店經由收單銀行向發卡銀行請款之
    用，且表示持卡人同意依據信用卡持卡人與發卡銀行間所成
    立之合約條件，願依照簽帳單金額付款予發卡銀行之意，而
    使該簽帳單含有契約文書、收據或請款單之性質，應屬私文
    書。核被告林怡雯就竊盜部分所為，係犯刑法第320 條第1
    項之竊盜罪；其3 次盜刷蔡皓茹信用卡，分別消費購買皮包
    皮夾、衣服、手機部分，均係犯刑法第216 條、第210 條之
    行使偽造私文書罪、第339 條第1 項之詐欺取財罪。又被告
    3 次於信用卡簽帳單上偽造「葉皓茹」署押之行為，係偽造
    私文書之部分行為，而偽造私文書後，復持之行使，該偽造
    之低度行為，應為行使之高度行為所吸收，均不另論罪。又
    被告3 次盜刷信用卡購物之犯行，皆係以一行為同時觸犯行
    使偽造私文書罪及詐欺取財罪，為想像競合犯，應從一重論
    以行使偽造私文書罪。被告所犯竊盜罪、3 次行使偽造私文
    書罪間，犯意各別，行為互殊，地點及侵害法益未盡同一，
    應予分論併罰。爰審酌被告正值青年，不思以正當工作謀求
    生計，而竊取他人物品，並持他人信用卡盜刷取得財物，自
    非可取，造成信用卡持有人信用受損及財物損失，紊亂金融
    秩序及交易安全，兼衡其犯後尚知坦承犯行，並酌其生活狀
    況，及本件犯罪所生之損害等一切情狀，分別量處如主文所
    示之刑，並均諭知易科罰金之折算標準，再定其應執行之刑
    及諭知易科罰金之折算標準，以資懲儆。
四、按偽造之印章、印文或署押，不問屬於犯人與否，沒收之，
    刑法第219 條定有明文。被告於特約商店信用卡簽帳單上偽
    造之「葉皓茹」署名，共計3 枚，皆係偽造之署押，均應依
    刑法第219 條之規定宣告沒收。另被告3 次偽造之信用卡簽
    帳單，因已交付行使於特約商店及國泰世華商業銀行、遠東
    國際商業銀行存查，非屬被告所有之物，爰不另為沒收之諭
    知，併此敘明。
據上論斷，應依刑事訴訟法第273 條之1 第1 項、第299 條第1
項前段、刑法第320 條第1 項、第216 條、第210 條、第339 條
第1 項、第55條、第51條第5 款、第41條第1 項前段、第8 項、
第219 條，刑法施行法第1 條之1 ，判決如主文。
本案經檢察官江耀民到庭執行職務
中    華    民    國  100     年    2     月    25    日
                  刑事第五庭法  官  楊秀枝
以上正本證明與原本無異。
如不服本判決應於收受送達後 10 日內向本院提出上訴書狀，並
應敘述具體理由。其未敘述上訴理由者，應於上訴期間屆滿後20
日內向本院補提理由書( 均須按他造當事人之人數附繕本) 「切
勿逕送上級法院」。
                            書記官  劉易柔
中    華    民    國  100     年    2     月    25    日